【裁判字號】    94,訴,3944
【裁判日期】    950119
【裁判案由】    毒品危害防制條例
【裁判全文】
臺灣高雄地方法院刑事判決              94年度訴字第3944號
公  訴  人  臺灣高雄地方法院檢察署檢察官
被      告  甲○○
上列被告因毒品危害防制條例案件，經檢察官提起公訴（94年度
毒偵字第8262號），本院判決如下：
    主  文
甲○○連續施用第一級毒品，累犯，處有期徒刑拾月。
扣案之海洛因壹包（淨重0.08公克，空包裝重0.19公克）沒收銷
燬之。
其餘被訴施用第二級毒品部分不受理。
    事  實
一、甲○○前於民國88年間因施用毒品案件，經法院號裁定送觀
    察勒戒後，認有繼續施用毒品傾向，再經法院裁定令入戒治
    處所施以強制戒治，復經法院裁定停止戒治，於89年5 月24
    日保護管束期滿未經撤銷停止戒治而執行完畢，並由檢察官
    為不起訴處分確定；另又因毒品危害防制條例案件，經法院
    以判處有期徒刑7 月確定，並於94年3 月11日（起訴書誤載
    為94年3 月12日）縮短刑期執行完畢。竟仍不知悔改，而基
    於施用海洛因之概括犯意，自94年4 月28日起，至94年9 月
    24日止，在其高雄市○鎮區鎮○街12號之住所內，以將海洛
    因摻水置於針筒，再注射入體內之方式，連續施用海洛因多
    次。嗣於94年9 月24日17時20分許，甲○○在上開地址前遭
    警盤查，即奔逃入內，並將門鎖上，經甲○○之母吳陳秀英
    自願性同意警方搜索上址1 、2 樓，經警查獲甲○○所有供
    己施用之海洛因1 包（淨重0.08公克，空包裝重0.19公克）
    而查獲。
二、案經高雄市政府警察局前鎮分局移送台灣高雄地方法院檢察
    署檢察官偵查起訴。
    理  由
壹、有罪部分：
一、上開犯罪事實業據被告甲○○於本院審理中坦承不諱，且其
    為警查獲時所採尿液，經送檢驗結果，有嗎啡之陽性反應，
    有高雄市立凱旋醫院A00000000 號濫用藥物尿液檢驗報告1
    紙附卷可稽；又被告前因施用毒品案件，經強制戒治期滿執
    行完畢後釋放等情，亦有其台灣高等法院被告前案紀錄表1
    份在卷可查；罪證明確，被告犯行堪以認定。
二、按海洛因為毒品危害防制條例第2 條第2 項第1 款所明定之
    第1 級毒品，核被告所為，係犯同條例第10條第1 項之施用
    第1 級毒品罪。被告上開持有海洛因後進而施用，其持有之
    低度行為，應為施用之高度行為吸收，不另論罪。被告上開
    多次施用海洛因之犯行，時間緊接，犯罪構成要件相同，顯
    係基於概括之犯意反覆為之，為連續犯，應依刑法第56 條
    之規定以1 罪論，並加重其刑。又被告曾受上開有期徒刑之
    執行，有其台灣高等法院被告前案紀錄表1 份在卷可查，其
    於執行完畢後5 年內再犯本件有期徒刑以上之罪，為累犯，
    應依刑法第47條規定加重其刑，並遞加重之。審酌被告前因
    施用毒品案件，曾經觀察勒戒及強制戒治後，仍未能徹底戒
    絕毒品，再度施用毒品，顯見其無戒毒悔改之意，惟念其施
    用足以導致精神障礙、性格異常，甚至造成生命危險之毒品
    ，乃戕害一己之身體健康，所為尚未害及他人，及犯後坦承
    犯行態度良好等一切情狀，量處如主文所示之刑。扣案之海
    洛因1 包（淨重0.08公克，空包裝重0.19公克）為第1 級毒
    品，而包裝上開海洛因所用之包裝袋只，經送法務部調查局
    鑑驗之結果，雖經與毒品分開秤重，惟法務部調查局一般係
    以傾倒之方式，將包裝袋內之海洛因倒出與包裝袋分離而稱
    重，必要時亦會輔以刮杓刮取袋內粉末，然無論依何種方式
    分離，包裝袋內均有極微量之海洛因殘留，業經法務部調查
    局以93年3 月19日調科壹字第0930 0113060號函釋在案，足
    認上開空包裝袋個內仍含極微量之海洛因殘留而無法析離，
    亦屬第1 級毒品，均應依毒品危害防制條例第18條第1 項前
    段規定沒收銷燬之。至鑑驗耗損部分之毒品業已滅失，無庸
    為沒收銷毀之諭知。
貳、不受理部分
一、公訴意旨另以：被告甲○○基於施用甲基安非他命之犯意，
    於94年9 月24日18時許回溯24小時內某時（不含公權力拘束
    時間），在不詳地點，施用甲基安非他命1 次。嗣於94年9
    月24日17時20分許，經警在其上開住所查獲，因認被告涉有
    毒品危害防制條例第10條第2 項之施用第二級毒品罪嫌等語
    。
二、按施用第一級、第二級毒品之罪，經依毒品危害防制條例第
    20條第1 項、第2 項規定送觀察、勒戒或強制戒治執行完畢
    釋放後，5 年後再犯施用第一級、第二級毒品之罪者，應適
    用毒品危害防制條例第20條第1 項、第2 項規定再送觀察、
    勒戒或強制戒治，此毒品危害防制條例第20條第3 項定有明
    文；又施用第一、二級毒品案件之被告，如未經依法送觀察
    勒戒處分，檢察官即逕行提起公訴，其起訴應屬違背程序，
    法院自應依刑事訴訟法第303 條第1 款為諭知不受理之判決
    。
三、本件被告施用第二級毒品甲基安非他命，經檢察官提起公訴
    ，惟被告曾於88年間因施用毒品案件，經法院號裁定送觀察
    勒戒後，認有繼續施用毒品傾向，再經法院裁定令入戒治處
    所施以強制戒治，復經法院裁定停止戒治，於89年5 月24日
    保護管束期滿未經撤銷停止戒治而執行完畢，業據上述，本
    件被告施用甲基安非他命之犯行，係於其前經強制戒治期滿
    5 年後再犯，依上開說明應先依法送勒戒處所觀察勒戒處分
    ，檢察官逕向本院起訴，其起訴應屬違背程序，核之上開說
    明，自應為諭知不受理之判決。
、程序部分：
一、按除被告所犯為死刑、無期徒刑、最輕本刑為3 年以上有期
    徒刑之罪或高等法院管轄第一審案件者外，於前條第1 項程
    序進行中，被告先就被訴事實為有罪之陳述時，審判長得告
    知被告簡式審判程序之旨，並聽取當事人、代理人、辯護人
    及輔佐人之意見後，裁定進行簡式審判程序，此刑事訴訟法
    第273 條之1 第1 項定有明文，核之該條文立法之理由即在
    於被告既為有罪之陳述，即可視為被告就檢察官起訴之犯罪
    事實原則上並無爭執，在此犯行明確之情況下，即無必要再
    進行合議審判及交互詰問等訴訟程序，以節省司法資源並達
    訴訟經濟之目的，換言之本條規定之重點在於節省「程序」
    方面之進行，而非限制「實體」方面之判斷，因而被告雖為
    有罪之陳述，法院認為適宜進行簡式審判程序後，仍應依法
    作妥適之裁判，並非被告為有罪之陳述後法院即僅得為有罪
    之判決；況參之簡式審判程序亦無如簡易判決程序定有僅得
    為「宣告緩刑、得易科罰金之有期徒刑及拘役或罰金」等諭
    知之限制規定（刑事訴訟法第449 條第3 項參照）；因由本
    院認通常程序之刑事案件，如被告為有罪之陳述，應得由受
    命法官獨任進行簡式審判程序，並依法為有罪、無罪、免訴
    或不受理之判決。
二、經查本件被告所犯係死刑、無期徒刑、最輕本刑為3 年以上
    有期徒刑以外之罪，其於準備程序中就被訴事實為有罪之陳
    述，經法官告知簡式審判程序之旨，並聽取公訴人、被告之
    意見後，本院認為適宜由受命法官獨任進行簡式審判程序，
    附予敘明。
據上論斷，應依刑事訴訟法第273 條之1 第1 項、第299 條第1
項前段、第303 條第1 款，毒品危害防制條例第10條第1 項、第
18條第1 項前段，刑法第11條、第56條、第47條，判決如主文。
中    華    民    國    95    年    1     月    19    日
                  刑事第五庭    法  官  林俊寬
以上證明與原本無異。
如不服本判決，應於判決送達後10日內，向本院提出上訴狀。
中    華    民    國    95    年    1     月    19    日
                                書記官  蔡淑貞
附錄法條：
毒品危害防制條例第10條
施用第一級毒品者，處 6 月以上 5 年以下有期徒刑。
施用第二級毒品者，處 3 年以下有期徒刑。


司法院資訊處製作；財團法人民間司法改革基金會備份。
